【裁判字號】    95,易,330
【裁判日期】    950825
【裁判案由】    竊盜
【裁判全文】
臺灣雲林地方法院刑事判決               95年度易字第330號
公  訴  人  臺灣雲林地方法院檢察署檢察官
被      告  丙○○
                    國民
上列被告因竊盜案件，經檢察官提起公訴（95年度偵緝字第201
號），於本院準備程序進行中，被告就被訴事實為有罪之陳述，
經合議庭裁定由法官一人獨任進行簡式審判程序，判決如下：
    主  文
丙○○竊盜，處有期徒刑柒月。
    犯罪事實及證據名稱
一、犯罪事實：
    丙○○前於雲林縣麥寮鄉六輕工業區（以下稱六輕工業區）
    內擔任儀器控制職務，於民國94年09月間即將離職，因工作
    無著，缺錢花用，又無交通工具離開六輕工業區，無處可去
    之際，見甲○○位於雲林縣麥寮鄉○○村○○路228 之13號
    宿舍空無一人，乃於同月21日下午某時，攀爬甲○○上開宿
    舍窗戶，進入該宿舍內休息（侵入住宅部分未據告訴），欲
    待甲○○返回宿舍時向甲○○求職，期間見甲○○之子返回
    宿舍後，將甲○○所有車牌號碼8K-2053 號自用小貨車鑰匙
    懸掛於宿舍牆上，旋又離去，該車鑰匙無人看管，有機可趁
    ，宿舍內又有液晶電視螢幕及手提電腦等財物，遂基於意圖
    為自己不法所有之犯意，於民國94年09月21日下午01時44分
    許，先徒手竊取甲○○上開自小貨車鑰匙，隨即自宿舍後門
    走出繞至宿舍前門，將停放於宿舍門前之上開自小貨車駛至
    宿舍後門，再度進入宿舍內將甲○○所有之液晶電視螢幕（
    價值約新臺幣─下同─4 萬元）及手提電腦各1 臺，徒手搬
    運至上開自小貨車內，得手後旋將該車駛離現場。丙○○為
    出售所竊得之電視螢幕及手提電腦，打電話聯絡於報紙刊登
    收購二手電器用品廣告不詳姓名年籍之人，雙方約定在臺中
    市○○路與進化北路交岔路口附近交易，丙○○於同日晚間
    06、07時許抵達上開約定地點，變賣竊得之電視螢幕及手提
    電腦，得款11,000元花用完畢，上開自小貨車則於數日後在
    高雄縣某處交與友人陳國彰返還甲○○。
二、證據名稱：
(一)、告訴人甲○○於警詢之陳述筆錄，及於檢察官面前之具結證
    述筆錄。
(二)、翁清淵於警詢之陳述筆錄。
(三)、雲林縣警察局臺西分局指認犯罪嫌疑人紀錄表2份。
(四)、監視錄影翻拍照片6 張。
(五)、雲林縣警察局車輛協尋電腦輸入單1 紙。
(六)、被告於檢察官面前之供述筆錄。
(七)、被告於本院審理時，對上開犯行坦白承認。
    本件事證明確，被告犯行堪以認定。
三、論罪科刑之理由：
(一)、核被告所為係犯刑法第320 條第1 項之竊盜罪。刑法業於94
    年01月07日修正，並經總統於94年02月02日公布，自95年07
    月01日施行，被告行為後，刑法第33條第5 款業已修正，修
    正後刑法第33條第5 款規定：「罰金：新臺幣1,000 元以上
    ，以百元計算之。」修正前刑法第33條第5 款規定：「罰金
    ：1 元以上。」經比較修正前後刑法第33條第5 款規定之結
    果，修正後刑法第33條第5 款規定並非較有利於被告，故依
    刑法第2 條第1 項前段規定，本案關於刑法第320 條第1 項
    之罪之法定刑罰金部分，自應適用行為時之法律即修正前刑
    法第33條第5 款規定決定其罰金部分之法定刑。而關於刑法
    第320 條第1 項法定刑為罰金之提高標準之新舊法適用問題
    ，因被告行為後，刑法施行法第1 條之1 於95年06月14日修
    正公布增訂，修正增訂之刑法施行法第1 條之1 規定：「中
    華民國94年01月07日刑法修正施行後，刑法分則編未修正之
    條文定有罰金者，自94年01月07日刑法修正施行後，就其所
    定數額提高為30倍，但72年06月26日到94年01月07日新增或
    修正之條文，就其所定數額提高為3 倍。」本件被告所犯刑
    法第320 條第1 項之罪法定刑有罰金刑（銀元500 元以下）
    ，且為刑法分則編未修正之條文而定有罰金刑者，於刑法施
    行法第1 條之1 修正增訂前，其貨幣單位為銀元。被告所犯
    刑法第320 條第1 項之罪罰金刑之提高標準，於適用罰金罰
    鍰提高標準條例第1 條前段之規定：「依法律應處罰金、罰
    鍰者，就其原定數額得提高為2 倍至10倍。」再依現行法規
    所定貨幣單位折算新臺幣條例第2 條規定：「現行法規所定
    金額之貨幣單位為圓、銀元或元者，以新臺幣元之3 倍折算
    之。」換算為新臺幣時，則刑法第320 條第1 項之罪法定刑
    罰金刑部分，應為罰金新臺幣3,000 至15,000元以下（500
    乘以2 至10，再乘以3） 。如適用刑法施行法第1 條之1 規
    定提高30倍，則為罰金新臺幣15,000元以下（500 乘30）。
    是其關於法定刑為罰金部分之提高標準，新法規定並非較有
    利於被告，故依刑法第2 條第1 項前段規定，本案關於刑法
    第320 條第1 項之罪法定刑罰金提高標準部分，自應適用行
    為時之法律即罰金罰鍰提高標準條例第1 條前段及現行法規
    所定貨幣折算新臺幣條例第2 條。
(二)、本院審酌，丙○○前因竊盜案件，於92年11月20日，經臺灣
    板橋地方法院以92年度簡字第2895號判決判處有期徒刑5 月
    （如易科罰金，以銀元300 元折算1 日），緩刑4 年確定，
    ，素行不端，有臺灣高等法院被告前案紀錄表在卷可稽，於
    緩刑期間內，仍不知警惕，猶犯本件竊盜罪，足見被告品性
    不佳，被告犯後雖坦白犯行，惟其自犯案後即逃匿無蹤，經
    臺灣雲林地方法院檢察署發布通緝始經警逮捕到案，被告均
    未賠償被害人所受之損害，亦未取得被害人之諒解，犯後態
    度難認良好，被告所竊取之車輛、電視螢幕、手提電腦等財
    物，價值不菲，犯罪所生損害甚大，惟被告竊盜之手段尚非
    嚴重，所竊得之車輛嗣後已由甲○○領回，被告學歷為高中
    肄業，教育程度不高，犯案後已覓得板模工作，有固定收入
    ，及其他一切情狀，量處如主文所示之刑。
四、應適用之法條：
(一)、刑事訴訟法第273 條之1 第1 項、第299 條第1 項前段、第
    310 條之2 、第454 條。
(二)、刑法第320 條第1 項，罰金罰鍰提高標準條例第1 條前段，
    現行法規所定貨幣單位折算新臺幣條例第2條。
本案經檢察官乙○○到庭執行職務。
中    華    民    國    95    年    8     月    25    日
                  刑事第四庭    法  官  李秋瑩
以上正本證明與原本無異。
如不服本判決，應於判決送達後10日內向本院提出上訴狀（須附
繕本）。
                                書記官  邱明通
中    華    民    國    95    年    8     月    25    日
附錄本案論罪科刑法條全文：
中華民國刑法第320條
意圖為自己或第三人不法之所有，而竊取他人之動產者，為竊盜
罪，處 5 年以下有期徒刑、拘役或 5 百元以下罰金。
意圖為自己或第三人不法之利益，而竊佔他人之不動產者，依前
項之規定處斷。
前二項之未遂犯罰之。


司法院資訊處製作；財團法人民間司法改革基金會備份。
